el: Μέθοδος καθαρισμού: Αφαίρεση/τρίψιμο αφού στεγνώσει; Απαιτεί αφαιρετικό κόλλας; Απαιτεί διαλύτη/αραιωτικό; Σαπούνι και νερό; Νερό (ενώ είναι υγρό); Άλλη
pl: Metoda czyszczenia: Zdrap / zetrzyj po wyschnięciu; Wymaga zmywacza do kleju; Wymaga rozpuszczalnika / rozcieńczalnika; Woda z mydłem; Woda (gdy mokre); Inna
lt-LT: Valymo metodas: Nulupti / nutrinti išdžiūvus; Reikalingas klijų valiklis; Reikalingas tirpiklis / skiediklis; Muilas ir vanduo; Vanduo (kol drėgna); Kita
de: Reinigungsmethode: Nach dem Trocknen abziehen/abrubbeln; Erfordert Klebstoffentferner; Erfordert Lösungs-/Verdünnungsmittel; Seife und Wasser; Wasser (im nassen Zustand); Sonstige
da: Rengøringsmetode: Træk/gnid af, når det er tørt; Kræver limfjerner; Kræver opløsningsmiddel/fortynder; Vand og sæbe; Vand (mens det er vådt); Andet
es: Método de limpieza: Pelar/frotar al secarse; Requiere removedor de adhesivo; Requiere disolvente/diluyente; Agua y jabón; Agua (mientras está húmedo); Otro
bg-BG: Метод за почистване: Обелване/изтъркване след изсъхване; Изисква препарат за отстраняване на лепило; Изисква разтворител/разредител; Сапун и вода; Вода (докато е мокро); Друго
vi: Phương pháp làm sạch: Bóc/chà sạch khi khô; Cần dung dịch tẩy keo; Cần dung môi/chất pha loãng; Nước và xà phòng; Nước (khi ướt); Khác
nl: Schoonmaakmethode: Verwijderen/wegwrijven wanneer droog; Vereist lijmverwijderaar; Vereist oplosmiddel/thinner; Water en zeep; Water (indien nat); Anders
ko: 세척 방법: 건조 시 벗겨내기/문질러 제거; 접착제 제거제 필요; 용제/희석제 필요; 비누 및 물; 물(젖어 있을 때); 기타
ja: 清掃方法: 乾燥後に剥がす/こすり落とす; 接着剤はがしが必要; 溶剤/シンナーが必要; 石鹸と水; 水 (濡れている間); その他
sv: Rengöringsmetod: Dra/gnugga bort när den torkat; Kräver limborttagningsmedel; Kräver lösningsmedel/thinner; Tvål och vatten; Vatten (medan den är våt); Annan
pt-PT: Método de limpeza: Descascar/esfregar quando seco; Requer removedor de adesivo; Requer solvente/diluente; Água e sabão; Água (enquanto húmido); Outro
nb: Oppryddingsmetoden: Dra / gni av når det er tørt; Krever limfjerner; Krever løsemiddel / tynner; Såpe og vann; Vann (mens det er vått); Annen
cs: Metoda čištění: Po zaschnutí sloupnout/setřít; Vyžaduje odstraňovač lepidla; Vyžaduje rozpouštědlo/ředidlo; Voda a mýdlo; Voda (za mokra); Jiné
it: Metodo di pulizia: Staccare/Strofinare via quando asciutto; Richiede solvente per adesivi; Richiede solvente/diluente; Acqua e sapone; Acqua (quando bagnato); Altro
tr: Temizleme yöntemi: Kuruduğunda soyulur/silinir; Yapışkan sökücü gerektirir; Çözücü/tiner gerektirir; Sabun ve su; Su (ıslakken); Diğer
sl-SI: Metoda čiščenja: Odlepite/zdrgnite, ko se posuši; Potreben je odstranjevalec lepil; Potrebno je topilo/razredčilo; Voda in milo; Voda (dokler je mokro); Drugo
fi: Puhdistusmenetelmä: Kuoritaan / hangataan pois kuivana; Vaatii liimanpoistoaineen; Vaatii liuottimen/ohentimen; Saippua ja vesi; Vesi (märkänä); Muu
th: วิธีการทำความสะอาด: ลอก/ถูออกเมื่อแห้ง; ต้องใช้น้ำยาลอกกาว; ต้องใช้ตัวทำละลาย/ทินเนอร์; สบู่และน้ำ; น้ำ (ขณะยังเปียก); อื่นๆ
pt-BR: Método de limpeza: Descascar/esfregar quando estiver seco; Requer removedor de adesivo; Requer solvente/diluente; Água e sabão; Água (enquanto estiver molhado); Outro
sk-SK: Metóda čistenia: Po zaschnutí zlúpnuť/zotrieť; Vyžaduje odstraňovač lepidla; Vyžaduje rozpúšťadlo/riedidlo; Voda a mydlo; Voda (za mokra); Iné
ru: Способ очистки: Снять/стереть после высыхания; Требуется средство для удаления клея; Требуется растворитель/разбавитель; Вода с мылом; Вода (пока не высохло); Другой
ro-RO: Metoda de curățare: Dezlipire/frecare după uscare; Necesită soluție de îndepărtare a adezivului; Necesită solvent/diluant; Apă și săpun; Apă (cât este umed); Altele
zh-CN: 清理方式: 干燥后剥离/擦掉; 需要除胶剂; 需要溶剂/稀释剂; 肥皂水; 水（未干时）; 其他
en: Cleanup method: Peel/rub off when dry; Requires adhesive remover; Requires solvent/thinner; Soap and water; Water (while wet); Other
zh-TW: 清理方式: 乾燥時剝除/搓掉; 需要除膠劑; 需要溶劑/稀釋劑; 肥皂和水; 清水 (潮濕時); 其他
hr-HR: Metoda čišćenja: Ogulite/obrišite kada se osuši; Zahtijeva odstranjivač ljepila; Zahtijeva otapalo/razrjeđivač; Sapun i voda; Voda (dok je mokro); Ostalo
fr: Méthode de nettoyage: Décoller/frotter une fois sec; Nécessite un dissolvant d’adhésif; Nécessite un solvant/diluant; Eau et savon; Eau (lorsque mouillé); Autre
hu: Tisztítási módszer: Száradás után lehúzható/ledörzsölhető; Ragasztóeltávolítót igényel; Oldószert/hígítót igényel; Szappanos víz; Víz (nedves állapotban); Egyéb